臺灣基隆地方法院刑事判決　　　　　　　 94年度易字第386號
公　訴　人　臺灣基隆地方法院檢察署檢察官
被　　　告　乙○○
上列被告因毒品危害防制條例案件，經檢察官提起公訴（94年度
偵字第2365號）及併案審理（94年度毒偵字第2573號），本院合
議庭裁定由受命法官獨任進行簡式審判程序，茲判決如下：
    主  文
乙○○連續施用第二級毒品，累犯，處有期徒刑陸月，如易科罰
金以佰元折算壹日。扣案之安非他命壹罐毛重約伍點伍公克沒
收銷燬之、安非他命吸食器壹組沒收。
    理  由
一、犯罪事實：
    乙○○曾有藥事法、麻醉藥品管理條例等前科，前因施用毒
    品案件，經觀察勒戒及強制戒治期滿，由臺灣基隆地方法院
    檢察署檢察官於民國（下同）90年12月26日，以90年度戒毒
    偵字第151號為不起訴處分。又因施用第2級毒品安非他命案
    件，經裁定送強制戒治，並由臺灣基隆地方法院檢察署檢察
    官提起公訴，經本院於91年3月18日以91年度基簡字第164號
    判處有期徒刑5月，於91年8月5 日確定，並於92年10月20日
    執行完畢（為累犯），再因施用第2 級毒品案件，經台灣桃
    園地方法院檢察署檢察官聲請簡易判決處刑，於94年4月7日
    ，由台灣桃園地方法院以94年度簡上字第6號判處有期徒刑6
    月確定（尚未執行）。猶不知悔改，復基於施用第2 級毒品
    安非他命之概括犯意，自94年6月6日起至9月1日止，連續在
    基隆市仁愛市場公廁內，以將毒品安非他命放入玻璃球內加
    熱產生煙霧後再予施用之方式，施用第2 級毒品安非他命多
    次。嗣分別於（一）94年6月6日19時許，在基隆市○○○路
    104 巷88號5樓為警查獲，並扣得安非他命1 罐毛重5.5公克
    ；（二）94年8 月23日15時40分許，在基隆市○○路46號前
    為警查獲，並扣得安非他命吸食器1組。
二、程序事項：
    本件被告乙○○所犯者非為死刑、無期徒刑、最輕本刑為3
    年以上有期徒刑之罪或高等法院管轄第一審案件，其於準備
    程序進行中，先就被訴事實為有罪之陳述，經告知其簡式審
    判程序之旨，並聽取公訴人之意見後，本院依刑事訴訟法第
    273 條之1第1項之規定，裁定由受命法官獨任進行簡式審判
    程序，合先敘明。
三、認定事實所依據之證據及理由：
（一）被告自白：被告於本院審理中自白其於前述時、地施用第
      2 級毒品之犯行事實，其任意自白核與下列事證相符，應
      堪採為證據。
（二）尿液檢驗結果：
      台灣尖端先進生技醫藥股份有限公司濫用藥物檢驗報告2
      紙（附於94年度偵字第2365號偵查卷第50頁、94年度偵字
      第3419號偵查卷第54頁）：被告經警採集之尿液經檢驗結
      果，均呈安非他命陽性反應。
（三）扣案物證：本案有第2級毒品安非他命1罐毛重約 5.5公克
      （有基隆市警察局第二分局安瀾橋派出所查獲毒品危害防
      制條例毒品初步鑑驗報告單，附於94年度偵字第2365號偵
      查卷第17頁）、安非他命吸食器1組扣案可資佐證。
（四）臺灣桃園地方法院檢察署93年度毒偵字第3977號聲請簡易
      判決處刑書及被告全國前案紀錄表在卷可按。
四、論罪及科刑之理由：
（一）查安非他命係毒品危害防制條例第2 條第2 項第2 款所定
      之第2 級毒品。核被告乙○○所為，係犯毒品危害防制條
      例第10條第2 項之施用第2級毒品罪。又被告施用第2級毒
      品前後，持有第2 級毒品安非他命之低度行為，應為其施
      用第2級毒品之高度行為所吸收，不另論罪。
（二）被告先後多次施用第2 級毒品之犯行，時間緊接，所犯係
      構成要件相同之罪名，顯係基於概括犯意反覆為之，為連
      續犯，應依刑法第56條之規定，論以一罪，並依法加重其
      刑，未經公訴人起訴部分，因與本院認定有罪部分有連續
      犯之裁判上一罪關係，本院自得予審理。
（三）查被告曾受前揭犯罪事實欄所載有期徒刑之執行完畢，有
      臺灣高等法院被告全國前案紀錄表在卷可稽，其受有期徒
      刑之執行完畢後，5 年以內再犯本件有期徒刑以上之罪，
      為累犯，應遞加重其刑。
（四）本院審酌毒品對於人體會產生成癮性，係足以危害個人健
      康及社會安全之管制藥物，被告經過執行觀察、勒戒及強
      制戒治，猶不知戒除濫行施用毒品惡習，再犯本件施用毒
      品罪，深陷毒坑無法自拔，及其犯罪之自我麻醉動機、犯
      罪之手段、所生自我戕害結果及犯罪後坦承犯行之態度等
      一切情狀，量處如主文所示之刑，並諭知易科罰金之折算
      標準，以示懲儆。
（五）扣案安非他命1罐毛重約5.5公克（罐子與安非他命無法分
      離），為違禁物，無論屬於被告與否，應依毒品危害防制
      條例第18條第1 項前段之規定沒收銷燬之，另安非他命吸
      食器1組，為被告所有供本件犯罪所用之物，爰依刑法第3
      8條第1項第2款宣告沒收。
五、適用之法律依據：
    刑事訴訟法第273 條之1 第1 項、第299 條第1 項前段，毒
    品危害防制條例第10條第2項、第18條第1項前段，刑法第11
    條前段、第56條、第47條、第41條第1項前段、第38條第1項
    第2款，罰金罰鍰提高標準條例第2條。
本案經檢察官甲○○到庭執行職務。
中　　華　　民　　國　　94　　年　　10　　月　　7 　　日
                  刑事第二庭  法  官  齊  潔
以上正本證明與原本無異。
對於本件判決如有不服，應於收受送達後10日內，向本院提出上
訴書狀，上訴於臺灣高等法院，並按他造當事人之人數附具繕本
。
中　　華　　民　　國　　94　　年　　10　　月　　7 　　日
                              書記官  潘端典
附錄論罪法條：
毒品危害防制條例第10條第2項：
施用第二級毒品者，處 3 年以下有期徒刑。
